臺灣高雄地方法院刑事判決　　　　　　　 93年度訴字第298號
公　訴　人　臺灣高雄地方法院檢察署檢察官
被　　　告　己○○
選任辯護人　吳春生律師
　　　　　　吳俊昇律師
被　　　告　戊○○
指定辯護人　庚○○律師
上列被告等因違反毒品危害防制條例案件，經檢察官提起公訴（
92 年 度偵字第3601號），本院判決如下：
    主  文
己○○販賣第三級毒品，處有期徒刑陸年陸月，扣案如附表一編
號一至十四所示之物，沒收。販賣毒品所得新台幣參仟伍佰元沒
收，如全部或一部不能沒收時，以其財產抵償之。
己○○被訴意圖販賣而持有第二級毒品部分，無罪。
戊○○無罪。
    事  實
一、己○○明知Ketamine（俗稱K 他命，以下均稱K 他命），係
    屬毒品危害防制條例第2 條第2 項第3 款所規定之第三級毒
    品，未經許可不得販賣，竟意圖營利，而基於販賣第三級毒
    品之犯意，於91年8 月30日，在高雄市○○路錢櫃KTV 大門
    前，販賣第三級毒品K 他命（淨重9.6 公克、包裝重0. 57
    公克）予乙○○，並收取新台幣（下同）3,500 元之價金，
    嗣乙○○於91年8 月31日2 時10分許，在屏東縣恆春鎮○○
    路名峰KT V為屏東縣政府警察局恆春分局警員臨檢查獲，並
    依乙○○供述，於91年8 月31日23時10分許，在高雄市前金
    區○○○路118 號前查獲己○○，並在己○○之手提袋及右
    前口袋內查扣K 他命膠囊共計7 、80顆，在褲子左前口袋查
    獲2 支行動電話，並在己○○位在高雄市前金區○○○路
    118 號4 樓之17租住處，當場查獲戊○○正在將第三級毒品
    K 他命粉末分裝入膠囊內，並扣得其餘如附表所示之物。（
    附表含在高雄市前金區○○○路118 號前在己○○身上、手
    提袋及在高雄市前金區○○○路118 號4 樓之17己○○租住
    處查扣之物）。
二、案經屏東縣警察局恆春分局報告台灣屏東地方法院檢察署後
    移轉臺灣高雄地方法院檢察署檢察官偵查起訴。
    理  由
甲、證據能力部分：
  (一)被告己○○、戊○○及辯護人爭執被告己○○於91年9 月1
    日第二次警詢中所為供述之證據能力部分：
  1.被告己○○及辯護人辯稱：該次筆錄警員在訊問前有打被告
    己○○的頭，律師來過，因故未委任律師，律師回去後又被
    打頭，且筆錄中有關被告己○○購買毒品後以同價賣予購毒
    者之記錄，並無賺取價差之記載，因被告己○○原係供述其
    與友人一起購買較便宜，再分給友人，並強調並未賺取價差
    ，記載與供述顯有不符云云。然：
  (1)有關刑求抗辯部分：經本院勘驗被告己○○第二次警詢筆錄
    有關被告所述遭刑求時間之警詢錄音帶，並無被告己○○遭
    警員刑求之情形，有本院93年10月25日勘驗筆錄在卷可證（
    見本院卷第209 頁），且證人即製作筆錄警員甲○○到庭證
    稱：「製作筆錄的過程並無以任何強暴、脅迫方式取供，更
    無毆打被告身體或頭部情形」等語明確（本院卷139 頁），
    再被告己○○於91年9 月1 日在臺灣屏東地方法院檢察署內
    勤檢察官訊問時並未表示有遭刑求一事，再況勘驗該次警詢
    筆錄錄音帶警員與被告己○○對答內容，被告己○○與警員
    不斷對「轉讓」定義為何爭執，且就警員記載內容亦時有異
    議、更正，有上開本院93年10月25日勘驗筆錄在卷可證（見
    本院卷209 至217 頁），若被告己○○因遭刑求而為供述，
    理應心生恐懼，豈可能於詢問期間仍敢與詢問警員不斷爭執
    ，是被告己○○刑求抗辯部分，尚無可採。
  (2)關於記載不符部分：經本院勘驗被告己○○第二次警詢筆錄
    被告爭執記載不符之警詢錄音帶，勘驗結果為：「被告供稱
    內容為：並未販毒，只是大家一起拿，中間沒有賺取價差，
    是以等值價錢轉讓…是朋友一起拿，沒有賺朋友的錢」，有
    本院93年10月25日勘驗筆錄在卷可證（見本院卷214 至216
    頁），與警訊筆錄經警員整理後之「我購買毒品後以同價賣
    予購毒者，並無賺取價差之記載」記載，語意上並不相符，
    本院認被告己○○此部分記載不符，應無證據能力。
  (3)綜上，被告己○○於91年9 月1 日第二次警詢中所為供述，
    除有關「購買毒品後以同價賣予購毒者，並無賺取價差之記
    載」部分之記載與被告供述不符，認不具證據能力外，其餘
    部分供述具任意性，有證據能力。
  2.被告戊○○爭執被告己○○於警詢中之供述為審判外陳述不
    具證據能力，然證人即共同被告己○○於警詢中之供述，因
    其就案情有重要關係情節，於本院審理中所為之證述與其於
    警詢之供述全然不同，且尚無刑求等不正方法取供情形，且
    無共同被告戊○○在場等外部干擾情事，是除前開經本院認
    定記載不符部分外，本院認證人即共同被告己○○於警詢中
    所為陳述，顯有較可信之特別情形，依刑事訴訟法第條規定
    ，認有證據能力。
  (二)被告戊○○、己○○及辯護人爭執被告戊○○於91年9 月1
    日第二次警詢筆錄之證據能力，被告戊○○及辯護人爭執被
    告戊○○於91年9 月1 日在台灣屏東地方法院檢察署內勤偵
    訊筆錄之證據能力部分：
  1.按除急迫情況並經記明筆錄者外，訊問被告時應全程連續錄
    音，必要時並應全程連續錄影，刑事訴訟法第100 條之2 準
    用同法第100 條之1 第1 項定有明文。所謂未全程連續錄音
    ，其情形包含自公權力拘束（如逮捕、拘提等）之時起即未
    錄音；筆錄記載之詢問時間較長，而實際錄音之時間較短；
    錄音內容含混雜亂而難聽辨；筆錄部分內容因操作失當而遭
    消音或覆蓋，及錄音內容中間或部分有暫停錄音等各情形在
    內。考其立法目的，在於建立詢問筆錄之公信力，旨在輔助
    筆錄之不足，並擔保詢間程序之合法正當，亦即在擔保被告
    對於詢問之陳述，係出於自由意思及筆錄所載內容與其陳述
    相符，如被告之陳述係基於自由意思而非出於不正之方法，
    且其陳述與事實相符，縱令對之詢問時未經全程錄音，或事
    後無法提出錄音帶以供法院勘驗比對，致公務員實施詢問程
    序不無瑕疵，惟仍難謂其供述之筆錄，絕對不具證據能力（
    最高法院93年度台上字第1721號、93年度台上字第4525號判
    決意旨參考）。又按訊問被告應先告知左列事項：一、犯罪
    嫌疑及所犯所有罪名，罪名經告知後，認為應變更者，應再
    告知。二、得保持緘默，無須違背自己之意思而為陳述。三
    、得選任辯護人。四、得請求調查有利之證據，刑事訴訟法
    第95條定有明文。惟違反告知義務之供述證據是否具有證據
    能力，應本程序禁止、證據禁止之理論以為解決。違反告知
    義務性質上屬於程序上蒐集證據之方式，對於被告之防禦權
    並無妨害，對其人權之保障亦無直接關聯；又違背上開告知
    義務所取得之供述筆錄，究竟有無證據能力，依刑事訴訟法
    第158 條之4 之規定，應審酌人權保障及公共利益之均衡維
    護，即考量違反法定程序之情節、違反法定程序之主觀意圖
    、侵害犯罪嫌疑人或被告權益之種類及輕重、犯罪所生之危
    險及實害、禁止使用該證據對於預防偵查機關違法偵查之效
    果、偵查機關發現該證據之必然性，及證據取得之違法對被
    告在訴訟上防禦不利益之程度等具體情節認定之（最高法院
    92年度台上字第2464號判決意旨參考）。
  2.就被告戊○○於91年9 月1 日第二次警詢筆錄部分：
  (1)本件被告戊○○第二次警詢筆錄之錄音帶，經本院勘驗結果
    為空白無聲音，有本院93年4 月30日勘驗筆錄在卷可證（本
    院卷110 頁），然證人丁○○警員證述：「被告戊○○於該
    次警詢筆錄過程中並無以強暴、脅迫等不正方式取供，並沒
    有打被告戊○○耳光，筆錄是被告戊○○自由意志之陳述，
    且製作筆錄過程中有錄音。」等語明確（本院卷145 至146
    頁），被告戊○○雖一再辯稱：「是因為製作第一次筆錄後
    ，警員表示製作得不夠漂亮會沒有業績，又做第二次筆錄。
    製作（第二次）筆錄時說己○○以一顆五元請我分裝，是因
    製作筆錄警察打我的二個耳光」等語（本院卷451 頁），然
    被告戊○○第一次警詢筆錄僅係訊問人別後即因屬夜間訊問
    而停止，有91年9 月1 日警詢筆錄在卷可證，且警員績效係
    以移送書所載罪名計算，不問被告坦承與否均同，佐以被告
    戊○○於移送臺灣屏東地方法院檢察署內勤檢察官訊問時，
    亦未曾表示有遭刑求之情，堪認被告戊○○上開辯解，顯與
    事實不符，並無可採。堪認上開筆錄內容係出自被告戊○○
    之自由意思所為之陳述，且與事實相符，是縱警詢錄音帶雖
    因不明原因而空白無訊有未全程連續錄音之情形，仍具證據
    能力。
  (2)被告己○○雖爭執被告戊○○於警詢中之供述為審判外陳述
    不具證據能力：然證人即被告戊○○於警詢中之供述，因就
    案情有重要關係情節，於本院審理中所為之證述與其於警詢
    之供述全然不同，且尚無刑求等不正方法取供情形，業如前
    述，且先前陳述當時因被告己○○未在場，尚無來自他方外
    部干擾或施壓情形，本院認證人即共同被告戊○○於警詢中
    所為陳述，顯有較可信之特別情形，而有證據能力。
  3.就被告戊○○於91年9 月1 日在台灣屏東地方法院檢察署之
    內勤檢察官訊問筆錄，被告戊○○及其辯護人辯稱：該次訊
    問筆錄未告知被告有「無須違背自己之意思而為陳述。」之
    權利；且被告戊○○亦未曾於該次偵訊時陳述：「警察查獲
    時，我在包裝白色粉末，我只知道那是違法的，但我不知道
    那是什麼東西」等語，記載與被告供述不符；另被告戊○○
    被查獲移送地檢署訊問時所為供述，均是因在警察局製作筆
    錄後及到地檢署移送途中警察要被告戊○○為此陳述，害怕
    之下所為云云，然：
  (1)本件被告戊○○固未依法經告知有「無須違背自己之意思而
    為陳述。」之權利，有被告戊○○91年9 月1 日偵訊筆錄在
    卷可證（臺灣屏東地方法院檢察署91偵字第4801號卷，以下
    簡稱偵一卷4 頁），然被告戊○○91年8 月31日、年9 月1
    日先後三次警詢中已經警員依法告知其有得保持緘默，無須
    違背自己之意思而為陳述之權利，為被告戊○○坦承（本院
    卷451 頁），且有被告戊○○三次警詢筆錄在卷可證，其應
    已充分瞭解其訴訟上之權利，再被告戊○○於91年9 月1日
    偵訊時確有經告知得保持緘默，而刑事訴訟法第95條第2款
    重點乃係被告有選擇陳述或拒絕陳述之權利，即緘默權之告
    知，「無須違背自己之意思而為陳述」之告知僅係進一步闡
    釋緘默權之意，堪認被告既已充分知悉訴訟上之權利，上開
    權利事項漏未告知，而對被告防禦權並無妨害，亦與人權之
    保障無直接關聯，依前開說明，並審酌程序禁止、證據禁止
    之理論，人權保障及公共利益之均衡維護，依比例原則予以
    權衡，本院認本件漏未告知權利事項取得之供述證據，仍具
    有證據能力。
  (2)被告戊○○雖辯稱該次偵訊之供述與筆錄記載有不符情事，
    而卷內未附有上開偵訊錄音帶，且經詢臺灣屏東地方法院檢
    察署、臺灣高雄地方法院檢察署，均函覆並無留存上開偵訊
    錄音帶，有臺灣屏東地方法院檢察署、臺灣高雄地方法院檢
    察署回函各1 份在卷可證（本院卷258 、260 頁），故無法
    依公訴人之聲請勘驗上開偵訊錄音帶。然證人即臺灣屏東地
    方法院書記官丙○○到庭證述：「91年9 月1 日偵查筆錄是
    我當庭製作，是依據檢察官訊問內容加以整理後，向被告確
    認後，由我據實記載，值班法庭有錄音設備並照程序正常操
    作錄」等語詳盡（本院卷382 至383 頁），且被告戊○○嗣
    於本院94年8 月5 日審理期日改稱：「…警察要我做這樣陳
    述的，…我才會在移送地檢署訊問時為如此之陳述」（見本
    院卷451 頁），顯見被告戊○○確實有為上開陳述無訛，是
    其辯解，不足採信。
  (3)被告戊○○辯稱：該次偵訊所為供述係因警察製作筆錄中及
    到地檢署移送途中警察要我做這樣陳述的，因害怕等語，然
    ，被告戊○○於警詢筆錄過程中並無以強暴、脅迫等不正方
    式取供，業據證人丁○○警員證述如前，再觀被告戊○○第
    二次警詢中供述係以1 顆5 元之代價包裝與91年9 月1 日偵
    訊中所為供述係無代價包裝，已明顯不同，若被告戊○○果
    因警員脅迫，豈可能就此重要案情相關事項為不同陳述，再
    該次檢察官對被告戊○○之偵訊並無使用不正方法，為被告
    戊○○所不否認，是被告戊○○上開91年9 月1 日偵訊中所
    為陳述，並無以不正方法訊問，而係出於任意性之陳述，具
    證據能力甚明。
  (三)被告己○○及辯護人爭執證人乙○○91年8 月31日第二次警
    詢筆錄之任意性，認不具證據能力部分：
  1.經本院勘驗被告己○○91 年9月1 日第三次警詢筆錄錄音帶
    ，於該次筆錄製作完畢後，確實有非訊問被告己○○該次筆
    錄警員表示；「他不講行嗎？他陷害你？他不講行嗎？我會
    放過他嗎？我們辦案件都是這樣辦的，知不知道，絕對不馬
    虎，誰賣給他那個人我們就是一定要把他抓出來，我們就要
    打死他咧！沒講，我們就一直打，一直打，一直打，打到他
    受不了，他就要講，啊！知道嗎？」等語，有本院93年7 月
    23日勘驗筆錄在卷可證，然證人乙○○於本院審理中證述其
    警詢筆錄製作過程並未提及任何有關遭刑求之情形，且經本
    院勘驗證人乙○○91年8 月31日第二次警詢筆錄錄音帶，勘
    驗結果為：「詢問警員語氣平和，並無強暴或刑求之情事，
    且供述內容與筆錄記載相符，係採一問一答，有連續錄音」
    ，有本院93年12月13日勘驗筆錄在卷可證（本院卷238 至24
    0 頁）。然於被告己○○製作第三次筆錄後，警員或因一時
    情緒反應向被告己○○表示毆打乙○○之事，雖有不當，然
    仍無法單以此推斷證人乙○○有遭刑求。
  2.至證人乙○○是否有遭其他不正方法取供一節，雖證人乙○○證稱：「於91年8 月31日第二次警詢筆錄，我會指稱毒品
    來源及己○○是因為警察當時要我供出販賣的人，否則要嚴
    辦我，我自己猜測會被移送軍法審判」一節（見本院卷157
    頁），然經本院勘驗證人乙○○91年8 月31日第二次警詢筆
    錄錄音帶結果：並無警員向證人乙○○表示上開供出販毒的
    人否則嚴辦之語，有上開勘驗筆錄在卷可參，況證人乙○○
    查獲當時為現役軍人，已為成年人，有正常判斷思維，應知
    悉警員須依既定之法律程序，並無審酌權限（至證人乙○○
    持有、施用第三級毒品，並不構成犯罪，而係警員誤為移送
    ，則為另一問題。另證人乙○○嗣業經國防部南部地方軍事
    法院檢察署為不起訴處分確定），是其上開證述，已難認屬
    實。又警員於證人乙○○第一次警詢筆錄時業已告知依據毒
    品危害防治條例規定供出毒品來源可得減刑，有證人乙○○
    第一次警詢筆錄可證（本院卷287 頁），是縱警員確有為未
    供出來源則嚴辦之表示，亦堪認僅是告知強調供出毒品來源
    之法定權益，且屬辦案技巧之一種，難認以脅迫或其餘不正
    方法為訊問。綜上，堪認乙○○上開91年8 月31日第二次警
    詢中所為供述，非出於不正方法訊問，而為任意性陳述，具
    證據能力。至辯護人另聲請勘驗證人乙○○第一次警詢筆錄
    是否有遭恐嚇情事，以證明證人乙○○第二次警詢筆錄是否
    具任意性，然證人乙○○從未證稱在製作第一次警詢筆錄時
    有何遭警方以不正方法取供情事，且警員縱有告知證人乙○○不供出來源嚴辦，亦非屬不正方法取供，業如前述，本院
    認辯護人之上開聲請並無必要，附此敘明。
  3.至證人乙○○於93年8 月31日及於92年3 月11日偵訊時所為
    陳述，雖為傳聞證據，然經查無顯不可信之情形，依刑事訴
    訟法法第159 條之1 第2 項規定，具證據能力。又證人乙○○於91年8 月31日第一次、第二次警詢所為陳述，因其就案
    情有重要關係情節，於本院審理中所為之證述與其於警詢之
    供述全然不同，且尚無刑求等不正方法取供情形，且無被告
    己○○在場之外部壓力情事，本院認證人乙○○於警詢中所
    為陳述，顯有較可信之特別情形，而有證據能力。
  (四)關於被告己○○、戊○○及辯護人否認有同意搜索，且辯稱
    ：同意搜索書為事後簽署，爭執扣案物係違法搜索所取得，
    應無證據能力部分：
  1.按「搜索，經受搜索人出於自願性同意者，得不使用搜索票
    。但執行人員應出示證件，並將其同意之意旨記載於筆錄」
    ，刑事訴訟法第131 條之1 定有明文。是依上開規定，固可
    在被搜索人同意之下實施無令狀之搜索，但被搜索人之同意
    搜索必須係出於自願性，始克相當。又按司法警察執行搜索
    ，扣押時應製作筆錄，記載實施之年、月、日及時間，處所
    並其他必要事項，刑事訴訟法第43條之1 、第42條定有明文
    。雖刑事訴訟法並未有「應當場制作筆錄」之規定，但由該
    條第4 項「筆錄應令依本法命其在場之人簽名、蓋章或按指
    印」觀之，即寓有「應當場制作」之意。本件搜索筆錄記載
    搜索時間係自91年8 月31日23時20分起至同日23時50分止，
    而被告己○○、戊○○自願搜索同意書記載同意時間為91年
    8 月31日23時20分，有上開搜索扣押筆錄1 份、自願搜索同
    意書2 份在卷可證。然本件搜索過程，業據證人甲○○證述
    ：「…我們認出己○○提著包包走下樓要開車，我們就上前
    盤查。我們在己○○的包包及口袋內查獲K 他命、MDMA。盤
    查己○○後，發現被告有一串鑰匙，所以我們就請被告帶我
    們到飯店去，由被告自己持鑰匙開門，讓我們進入房間。被
    告己○○、戊○○的自願搜索同意書是何時製作、簽名，忘
    記了」等語（見本院卷142 、143 頁），已無法證明警員確
    有徵詢被告己○○、戊○○是否同意搜索，且依搜索順序而
    言，被告己○○、戊○○亦無可能同時簽署自願搜索同意書
    ，是亦無法以搜索同意書為被告二人當場同意搜索之證據。
    是以，本件扣案物品，於取得程序上有重大瑕疵，應可認係
    非法搜索所得之證據。
  2.本件辦案之警員搜索、扣押之程序固有違法，但其因而取得
    之證據，有無證據能力，仍應審酌人權保障及公共利益之維
    護以定之，刑事訴訟法第158 條之4 定有明文。又刑事訴訟
    ，係以確定國家具體之刑罰權為目的，為保全證據並確保刑
    罰之執行，於訴訟程序之進行，固有許實施強制處分之必要
    ，惟強制處分之搜索、扣押，足以侵害個人之隱私權及財產
    權，若為達訴追之目的而漫無限制，許其不擇手段為之，於
    人權之保障，自有未周，故基於維持正當法律程序、司法純
    潔性及抑止違法偵查之原則，實施刑事訴訟程序之公務員不
    得任意違背法定程序實施搜索、扣押；至於違法搜索扣押所
    取得之證據，若不分情節，一概以程序違法為由，否定其證
    據能力，從究明事實真相之角度而言，難謂適當，且若僅因
    程序上之瑕疵，致使許多與事實相符之證據，無例外地被排
    除而不用，例如案情重大，然違背法定程序之情節輕微，若
    遽捨棄該證據不用，被告可能逍遙法外，此與國民感情相悖
    ，難為社會接受，自有害於審判之公平正義，因此，對於違
    法搜索所取得之證據，為兼顧程序正義及發現實體真實，應
    由法院於個案審理中，就個人基本人權之保障及社會安全之
    維護，依比例原則及法益權衡原則，予以客觀之判斷，亦即
    應就(1)違背法定程序之程度。(2)違背法定程度時之主觀意圖
    （即實施搜索扣押之公務員是否明知違法並故意為之）。(3)
    違背法定程序時之狀況（即程序之違反是否有緊急或不得已
    之情形）。(4)侵害犯罪嫌疑人或被告權益之種類及輕重。(5)
    犯罪所生之危險或實害。(6)禁止使用證據對於預防將來違法
    取得證據之效果。(7)偵審人員如依法定程序，有無發現該證
    據之必然性。(8)證據取得之違法對被告訴訟上防禦不利益之
    程度等情狀予以審酌，以決定應否賦予證據能力。」（最高
    法院92年度台上字第2574號刑事判決可資參照）。本件搜索
    警員甲○○、丁○○證述：係因證人乙○○供述毒品來源，
    且告知被告己○○之住處隨時可能異動，研判很緊急等語（
    本院卷141），已足見警察人員之所以會對被告搜索，乃係
    基於證人乙○○之證述所致，並非毫無來由即對被告搜索；
    又毒品價值甚高，查緝不易，而販賣第三級毒品，其法定刑
    規定係有期徒刑5 年以上，法政策上係認此種犯行確具有高
    度不法之內涵，是其行為之處罰已含有重大公共利益之維護
    目的在內；且被告己○○所持有之如附表所示毒品，數量龐
    大，若予以轉手販賣或散布，其後果實屬不可想像，對於社
    會所生之危害至深且鉅，是員警雖因違法搜索而干預被告之
    自由權益，惟衡諸公共利益之維護，其可非難性應屬較輕，
    自不得僅因警、調人員執行程序上之違法，即認扣案之上開
    證據無證據能力，而忽視重大公共利益之維護。是以，本件
    搜索扣押物品固屬違法取得之證據，但依上開法律規定與說
    明，仍應認該證據具有證據能力。
  (五)至被告戊○○辯護人爭執現場有關戊○○裝膠囊之照片係警
    員事後要戊○○擺出裝膠囊動作拍照，無證據能力等語，然
    該分裝照片本身係客觀現狀之顯示，並非被告以外之人於審
    判外之陳述，亦非任何強制處分下所得之證據，並無證據能
    力之問題，自得為證據，至該照片是否為事後模擬，及待證
    事項與證明力，自屬另一問題，附此敘明。又被告戊○○辯
    護人爭執之扣案物品照片係自無證據能力之違法搜索取得之
    扣押物所取得，亦無證據能力等語，然本案扣案物品業經本
    院認定有證據能力，是扣案物品照片自均具證據能力。
乙、實體部分：
一、被告己○○部分：
    訊據被告己○○堅決否認有何販賣第三級毒品K 他命犯行，
    辯稱：「我從未販賣第三級毒品K 他命給乙○○，扣案的第
    三級毒品K 他命均是與綽號小周、阿誠之人一起合買，是開
    搖頭派對所用。」云云。經查：
  (一)證人乙○○於第一次警詢時證述：「扣案毒品K 他命是於91
    年8 月31日在中華路錢櫃KTV 綽號阿濱之男子，以3500元買
    的」等語（本院卷285 至286 頁），嗣並具體指出K 他命毒
    品來源之真實姓名為己○○，而於第二次警詢中證稱；「我
    都以打電話0000000000與己○○聯絡，…交易地點由己○○
    決定，…在高雄市○○路錢櫃KTV 大門前向己○○購買K 他
    命」等語（警卷21頁）；於91年8 月31日偵訊中供稱：「我
    在昨天（91年8 月30日）晚上9 點左右，在高雄市○○路錢
    櫃KTV 向己○○買的（K 他命，買了3500元，尚未施用就被
    查獲」等語明確（本院卷295 頁），而證人乙○○於91年8
    月31日2 時10分在屏東縣恆春鎮○○路903 號名峰KTV 為警
    查獲時所扣案之K 他命粉末（淨重9 公克，包裝重0.57公克
    ），經送法務部調查局檢驗亦確實含有K 他命成分，有法務
    部調查局91年12月16日調科壹字第09100803560 號檢驗通知
    書1 份在卷可證（本院卷310 頁）。
  (二)再被告己○○於91年8 月31日23時10分許，在高雄市前金區
    ○○○路118 號前為警查獲，並在其手提袋及右前口袋內、
    褲子左前口袋，及高雄市前金區○○○路118 號4 樓之17租
    住處，並扣得如附表所示之物之事實，業經證人甲○○、丁○○證述詳盡（本院卷137 至149 頁），並有搜索扣押筆錄
    、扣押物品照片在卷（警卷36至44頁），及附表一所示之物
    品扣案可證。又附表1 編號1 至3 之膠囊、錠劑，及編號4
    、5 之粉末，均檢驗出有第三級毒品K 他命成分，有行政院
    衛生署管制藥品管理局91管檢字第112090號檢驗成績書（偵
    一卷第43至46頁）、高雄醫學大學附設中和紀念醫院93年4
    月13日檢驗報告（本院卷第86至89頁）、內政部警政署刑事
    警察局93年8 月9 日刑鑑字第0930114200號鑑驗通知書（本
    院卷第195 至202 頁）在卷可證，被告己○○持有扣案如此
    大量之K 他命粉末、膠囊，並持有附表1 編號6 至11等電子
    磅秤、分裝盒、舂杵、鑷子、濾紙等分裝膠囊器具、如附表
    1 編號12、13大小夾鍊袋、空膠囊，已與單純施用毒品者所
    持有之K 他命毒品數量及器具有明顯之差異。
  (三)被告戊○○於警詢中證述：「於91年8 月31日22時己○○打
    電話約我見面，己○○問我是否有缺錢，表示要我幫他裝膠
    囊，1 個給我5 塊錢，約在22時30分許跟他回到他住處，叫
    我裝膠囊。己○○教我用小夾子夾住膠囊白色一端，將粉末
    裝滿，我大約裝了10個左右。己○○當時有接到一通電話，
    …交代我在房間裡裝膠囊」等語明確（警卷15頁），且與被
    告己○○供稱：「警方入內搜索時，戊○○在房間內坐在椅
    子上，有粉狀毒品K 他命在桌上，正以空膠囊分盛裝。是我
    在當天大約23時許叫她來幫我裝該毒品，…我之前向戊○○
    言明以分裝一顆K 他命膠囊5 元代價雇用她」等語（警卷5
    至7 頁）、及證人甲○○證述：「進入房間當時，被告戊○○在毒品分裝膠囊」等語相符（本院卷138 頁），且觀查獲
    現場照片，被告己○○租住處之桌面上確實有如附表編號11
    鑷子、及如塑膠盒（分裝盒）3 個，其中一個塑膠盒裝有K
    他命白色粉末，另一個塑膠盒內置有K 他命白色半顆膠囊、
    另一半倒之塑膠盒旁則散有紫、白色膠囊，（即附表編號
    1-1 、3 、6 之物品），有現場桌面照片3 張在卷可證（警
    卷41 、43 、44頁）。再附表編號6 至11之電子磅秤、分裝
    盒、舂杵、鑷子、濾紙等分裝物品，亦均驗出第三級毒品K
    他命反應，有上開高雄醫學大學附設中和紀念醫院93年4 月
    13日檢驗報告（本院卷第86至89頁）在卷可證，顯見被告己○○不但以確實有使用上開物品分裝K 他命，更於於91年8
    月31日22時30分許，以1 個膠囊5 元之代價請被告戊○○至
    住處幫忙分裝K 他命無疑，被告戊○○及被告己○○嗣後翻
    易其詞而分別否認被告己○○有以1 顆5 元代價委請被告戊○○裝置K 他命膠囊之辯解、證言，均為事後卸責之詞，不
    足採信。如非為販賣K 他命以牟利，被告己○○顯無以一顆
    5 元之代價請被告戊○○分裝K 他命粉末之必要，是被告己○○有營利之意圖甚明。
  (四)至被告己○○販賣K 他命毒品予乙○○之次數、數量，因證
    人乙○○於二次警詢及偵查中證述不一，依「罪疑為輕」原
    則，本院認應以有利被告己○○之91年8 月30日晚上9 點，
    在高雄市○○路錢櫃KTV 販賣3,500 元K 他命1 次予證人乙○○。
  (五)雖被告己○○辯稱：「從未販賣K 他命予證人乙○○。證人
    乙○○是迫於警方壓力才會指證我。扣案的K 他命是自己與
    友人阿誠、小周之人合買。K 他命是我與朋友一起施用的，
    因為朋友常到我家開搖頭派對。我持有如此大量之K 他命是
    因我施用量大，我大約2 至3 日施用一次K 他命，施用約20
    至30顆」云云，然：
  1.被告己○○對扣案K 他命之合買對象，於警詢中供稱：「扣
    案毒品K 他命是小江與我於91年8 月29日晚上11時向殺豬的
    購買，小江電話0000000000號」云云（警卷6 、8 頁）；於
    偵查中供稱：「扣案毒品K 他命全部價值10萬元，其中約
    130 公克是朋友小米即周建仁所有，其他是我的，周建仁電
    話0000000000」云云（偵一卷27頁）。於本院先後供稱：「
    扣案K 他命是我自己施用，其他約100 公克是『小米』乙○○的」；「扣案K 他命是我與友人阿誠、小周之人合買。」
    云云（本院卷43頁、444 頁），若被告係與他人合資購買，
    實無可能無法確知合資購買為何人，是其辯解已與常情有違
    。
  2.再被告己○○自承有施用K 他命，與證人乙○○證述相符，
    且扣案附表一編號20、21之吸食器，亦經檢驗出K 他命反應
    ，有上開高雄醫學大學附設中和紀念醫院93年4 月13日檢驗
    報告（本院卷第86至89頁）在卷可證，堪認被告己○○確有
    施用第三級毒品K 他命行為，固堪認定。然一般人施用第三
    級毒品K 他命份量及對身體之影響，業據行政院衛生署管制
    藥品管理局函覆稱：「K 他命為Ketamine之俗稱，屬中樞神
    經抑制劑，醫療上用為短效型麻醉劑。施用後會有幻覺、妄
    想、無理性的行為及意識、視力模糊等症狀，另可使人產生
    與現實環境分離的感覺，其不良反應包括心搏過速、血壓上
    升、震顫、肌肉緊張而呈強直性，並可產生噁心、嘔吐、視
    覺模糊、影像扭曲、暫發性失憶症等現象。其誘導麻醉之劑
    量如以靜脈注射方式給藥約為1-4.5mg/kg，如以肌肉注射方
    式給藥則約為6.5-13mg/kg 。非法使用有別於合法使用者之
    劑量，一般濫用者吸入劑量為15-200mg，肌肉注射25-125mg
    ，口服則為75-300mg，長期使用會產生耐藥性及心理依賴性
    ，造成劑量增加及強迫性使用。致死劑量文獻並無確切之記
    載，但曾有靜脈注射或肌肉注射Ketami ne 000-0000mg而致
    死的案例發生。前述施用劑量及致死劑量會隨個人體質差異
    、施用方式而有不同，一般而言口服所需之劑量較吸入或注
    射為高；久用成癮者因耐藥性產生，更可使其每日須施用之
    劑量及其致死劑量增加。施用藥物後產生之症狀或作用程度
    ，與施用劑量、施用頻率及個人體質與代謝情形等因素有關
    ，文獻係一般性供參考之原則，仍可能存在個案之差異。依
    所附之鑑驗通知書第1 項之(一)所述，89顆含Ketamine之膠囊
    淨重24g ，平均一顆膠囊約重270mg ，並依該通知書第四項
    所述平均純度為32.9﹪，估算每顆膠囊所含Ketamine約88.8
    mg，為一般濫用者施用量之8-23倍，亦為前述致死案例施用
    劑量之2-3 倍；若施用如此高量而未致死或中毒，表示該吸
    毒者可能已成癮，對該藥物產生高度耐藥性，其施用頻率較
    不可能2-3 日方使用一次。」，有行政院衛生署管制藥品管
    理局94年3 月3 日管檢字第0940001625號函文在卷可證（本
    院卷314 至318 頁），則被告己○○供述其第三級毒品K 他
    命之施用份量、時間（警卷8 至9 頁），顯然誇大，並非事
    實，是堪認被告己○○辯稱：因施用量大，且扣案K 他命純
    度不高之故，才會持有扣案大量云云，亦無可採。
  3.再證人乙○○嗣雖否認向被告己○○購買毒品，而於91年11
    月18日軍事檢察官偵查中改供稱：「我經己○○聯絡向某不
    知名男子『阿濱』購買毒品K 他命，91年8 月30日購買9.7
    公克，…是服役後第一次購買」等語（本院卷303 至304 頁
    ），於92年3 月11日偵訊中則證稱：「K 他命毒品都是我陪
    己○○一起去買，但其中9.7 公克K 他命我已經拿走…己○○住處毒品不是與我共有」等語（臺灣高雄地方法院檢察署
    92年度偵字第3601號卷偵二卷15頁），於本院審理中改稱：
    「我是有與己○○一起去高雄市○○路錢櫃KTV 去購買K 他
    命約3 、4 次，是向叫『阿濱』的人購買，…。我有約90公
    克K 他命毒品放在己○○處。警詢中因警察說若不說出一個
    毒品來源要嚴辦，我害怕才會供出己○○。」等語（本院卷
    150 至154 頁），然證人乙○○就與被告己○○是否有合資
    購買之K 他命毒品，及購買數量等，歷次證述均不相同，且
    證人乙○○嗣後改稱透過己○○聯絡或合資購買之交易情節
    、及交易地點（本院卷303 至304 頁、150 至15 4頁），亦
    與被告己○○供述向綽號「殺豬」之人購買K 他命，在民族
    路、鼎山街口交易（本院卷262 至263 頁）等節，全然不同
    ，再觀上開證人乙○○警詢、偵查、至本院審理中之證述，
    被告己○○之角色由販賣毒品、聯絡購買毒品者，乃至僅是
    一起合買毒品，證人乙○○為減輕被告己○○之刑責，迴護
    被告己○○之意圖至為明顯，是證人乙○○嗣後改稱否認向
    被告己○○購買K 他命證述，顯不可採。
  (六)綜上，被告販賣K 他命毒品1 次予乙○○，並從中賺取買賣
    差價牟利之意圖及事實甚明，被告己○○辯解，與事實不符
    ，且與常情有違，顯不可採。
二、核被告己○○所為，係犯毒品危害防制條例第4 條第3 項之
    販賣第三級毒品既遂罪。公訴人認被告己○○係犯同條例第
    5 條第3 項之意圖販賣而持有第三級毒品罪，尚有未洽，惟
    基本社會事實相同，故應由本院變更起訴法條。扣案如附表
    1 編號1 至14所示之物，為被告己○○犯毒品危害防制條例
    第4 條第3 項販賣第三級毒品罪，供犯罪所用之財物，依毒
    品危害防制條例第19條第1 項前段規定沒收（至
    本件鑑驗耗損之K 他命毒品已不存在，自無須再宣告沒收，
    另附表1 編號7 電子磅秤雖另殘留第二級毒品MDMA，然因與
    被告販賣第三級毒品犯罪無關，則不另為沒收銷毀諭知，均
    附敘明）。被告己○○販賣毒品所得3, 500元沒收，如全部
    或一部不能沒收時，以其財產抵償。至被告己○○販賣予證
    人乙○○而扣於乙○○案件之第三級毒品K 他命（淨重9.6
    公克、包裝重0.57公克），業經國防部南部軍事法院檢察官
    命令執行沒收，有沒收物品記錄一份附於該案卷宗可考，既
    已滅失，自無庸為沒收宣告。扣案附表1 編號15至22物品，
    及扣案如附表3 所示之物，因均查無積極證據足認與本件被
    告販賣第三級毒品犯行，有直接關連性，均不併予宣告沒收
四、公訴意旨另以：被告己○○基於營利之販賣意圖，自不詳時
    間起，持有第二級毒品甲基安非他命、MDMA、大麻（大麻部
    分原起訴書漏載，經公訴人當庭補充）毒品，嗣於91年8 月
    31 日23 時10分許，為警在高雄市前金區○○○路118 號前
    查獲，並扣得如附表所示之物，因認被告己○○另涉犯毒品
    危害防制條例第5 條第2 項意圖販賣而持有第二級毒品罪嫌
    。然按犯罪事實應依證據認定之，無證據不得認定其犯罪事
    實，又不能證明被告犯罪或其行為不罰者，應諭知無罪之判
    決，刑事訴訟法第154 條第2 項及第301 條第1 項分別定有
    明文。次按刑事訴訟法上所謂認定犯罪事實之證據，係指足
    以認定被告確有犯罪行為之積極證據而言，該項證據自須適
    合於被告犯罪事實之認定，始得採為斷罪資料，而事實之認
    定，應憑證據，如未能發現相當證據，或證據不足以證明，
    自不能以推測或擬制之方法，以為裁判基礎，且認定不利於
    被告之事實，須依積極證據，苟積極證據不足為不利於被告
    事實之認定時，即應為有利於被告之認定，更不必有何有利
    之證據，最高法院29年上字第3105號、40年臺上字第86號、
    30年上字第816 號分別著有判例可資參照。公訴人認被告有
    犯毒品危害防制條例第5 條第2 項之意圖販賣而持有第二級
    毒品罪嫌，無非係以本件查獲扣案之附表1 編號1-7 、1-8
    之內含甲基安非他命成分膠囊43顆、附表2 編號1 至3 號之
    內含第二級毒品MDMA成分或MDMA、MDA 成分之膠囊、錠劑共
    16顆、附表2 編號4 至7 所示大麻捲煙、煙草、及捲煙器、
    捲煙紙、煙斗等物，及扣案如附表1 編號6 至22號之物品為
    其論據。訊據被告己○○堅決否認有何意圖販賣而持有第二
    級毒品罪嫌，辯稱：上開扣案MDMA、大麻等毒品是供己施用
    而持有，未曾碰過甲基安非他命，不知扣案毒品中為何會有
    甲基安非他命成分等語。經查：
  1.扣案附表1 編號1-7 、1-8 膠囊43顆、經行政院衛生署管制
    藥品管理局送驗檢驗成分同時含有第三級K 他命及第二級甲
    基安非他命成分，有行政院衛生署管制藥品管理局91管檢字
    第112090號檢驗成績書、高雄醫學大學附設中和紀念醫院94
    年8 月9 日函文及所附94年5 月31日編號0000-000、0000-0
    00號檢驗報告在卷可證（本院卷423 至428 頁）。然上開扣
    案附表1 編號1-7 、1-8 膠囊43顆中既同時含有第三級K 他
    命及第二級甲基安非他命成分，顯見屬混和藥物，以時下毒
    品混和、混用情形普遍，持有者僅知悉其中部分成分，應非
    罕見，佐以證人乙○○證稱：「被告己○○沒有在用甲基安
    非他命」等語明確（本院卷157 頁），堪認被告己○○對扣
    案附表1 編號1-7 、1-8 第三級K 他命膠囊43顆中同時含有
    第二級甲基安非他命成分一事，並無認識，此部分自無從成
    立意圖販賣而持有第二級毒品罪。
  2.又附表2 編號1 至3 號之膠囊、錠劑共16顆，經檢驗為含有
    MDMA、K 他命成分或MDMA、MDA 成分，有行政院衛生署管制
    藥品管理局91管檢字第112090號檢驗成績書（偵一卷第43
    至46頁）、高雄醫學大學附設中和紀念醫院93年4 月13日檢
    驗報告（本院卷第86至89頁）、內政部警政署刑事警察局93
    年8 月9 日刑鑑字第0930114200號鑑驗通知書（本院卷第19
    5 至202 頁）在卷可證；附表2 編號4 至所示捲煙、煙草，
    則確實含有大麻、K 他命成分，亦有法務部調查局91年10月
    1 日調科壹字第240002279 號鑑定通知書在卷可證（偵卷一
    第31頁，本院卷90頁）。然上開附表2 編號1 至3 號膠囊、
    錠劑合計僅16顆，附表2 編號4 捲煙、煙草，總淨重亦僅0.
    23及3.48公克，數量甚少，與一般施用毒品者持有之合理數
    量並無差異，再證人乙○○證稱：被告己○○亦有施用K他
    命以外其他種類毒品等語明確（本院卷157 頁），且扣案之
    附表2 編號5 至7 捲煙紙、捲煙器、煙斗等物，經送驗結果
    顯示其中捲煙器、煙斗亦均有大麻及K 他命反應，有上開高
    雄醫學大學附設中和紀念醫院93年4 月13日檢驗報告在卷可
    參（本院卷第86至89頁）。再扣案附表1 編號6 至22等物品
    中，除編號7 電子磅秤有MDMA反應外，其餘分裝之相關物品
    亦均僅有第三級毒品K 他命反應，有高雄醫學大學附設中和
    紀念醫院93年4 月13日檢驗報告（本院卷第86至89頁）在卷
    可證，應係被告分裝、販賣第三級毒品K 他命所用之物。又
    被告己○○為警查獲後之尿液，僅檢驗海洛因、甲基安非他
    命項目（檢驗呈陰性反應），而未檢驗MDMA、大麻項目，有
    被告己○○屏東縣衛生局煙毒麻醉藥品檢驗結果通知書及尿
    液代碼表各1 份在卷可證（本院卷92至93頁），是亦無法以
    此為不利被告己○○之認定。綜上，被告己○○辯稱：「該
    些MDMA膠囊、錠劑（部分兼有K 他命、MDA 成分）、大麻是
    供己施用，我從91年3 月間開始施用MDMA、大麻，至91年8
    月30日最後一次是在高雄市某KTV 施用」等語，堪可採信，
    本件既查無積極證據足資證明被告己○○有販賣毒品之意圖
    或販賣毒品之犯行，自難遽憑被告己○○持有之少量MDMA、
    大麻而推定其有販毒之意圖。
  3.扣案附表1 編號1-7 、1-8 第三級K 他命膠囊43顆中同時含
    有第二級甲基安非他命成分一事，被告己○○既無認識，且
    查無其他積極證據證明告此部分之意圖販賣而持有或持有第
    二級毒品甲基安非他命犯行（至該等膠囊內含第三級K 他命
    部分則業經本院審認如前）；再扣案附表編號1 至3 號之內
    含MDMA、K 他命成分或MDMA、MDA 成分之膠囊、錠劑，及附
    表2 編號4 大麻捲煙、煙草，亦無積極證據足證被告有意圖
    販賣而持有，而係被告己○○單純因施用而非法持有（附表
    2 編號1 至3 號之MDMA膠囊同時含有K 他命部分，因與MDMA
    無法析離，應屬單純因施用而非法持有），又被告己○○雖
    有施用第二級毒品之犯行，然被告己○○起訴時未因此施用
    毒品犯行，而經觀察勒戒、強制戒治執行完畢釋放，並經檢
    察官為不起訴處分確定，有臺灣高等法院被告己○○前案記
    錄表、人犯在監在押紀錄各1 份在卷可參，與毒品危害防制
    條例規定第10條之罪之起訴要件有間，有刑事訴訟法第303
    條第1 款應為不受理判決之情狀，惟按「認定犯罪事實，須
    憑證據，為刑事訴訟法所明定，故被告犯罪嫌疑，經審理事
    實之法院，已盡其調查職責，仍不能發現確實證據足資證明
    時，自應依刑事訴訟法第301 條第1 項為無罪判決。被告被
    訴涉犯毒品危害防制條例第5 條第2 項意圖販賣而持有第二
    級毒品罪嫌，原判決認僅成立同條例第10條第2 項之施用第
    二級毒品罪，惟被告前所犯同罪業經檢察官不起訴處分在案
    ，本件為該不起訴處分確定效力所及，因依刑事訴訟法第
    303 條第4 款諭知不受理判決，而未諭知被告無罪判決，自
    與同法第301 條第1 項規定有違。」，最高法院著有93年台
    上字第2790號判決可資參照，是亦不能變更起訴法條為施用
    第二級毒品。
  4.綜上，本件既無積極證據證明被告己○○有意圖販賣而持有
    第二級毒品甲基安非他命、MDMA、大麻之犯行，又被告己○○施用第二級毒品MDMA、大麻之犯行，亦未經觀察勒戒、強
    制戒治執行完畢或檢察官不起訴處分確定，揆之上開說明，
    自應就被告己○○被訴意圖販賣而持有第二級毒品部分，諭
    知被告己○○無罪之判決。
乙、被告戊○○部分：
一、公訴意旨係以：被告戊○○基於基於營利之販賣意圖，並與
    被告己○○基於共同之犯意，自不詳時間起，持有第二級毒
    品甲基安非他命、MDMA、大麻（公訴人補充）及第三級毒品
    K 他命等毒品，嗣於91年8 月31日，在高雄市前金區○○○
    路118 號前，被告己○○為警當場查獲，並旋即在徵得被告
    己○○之同意下，搜索其位於高雄市前金區○○○路118 號
    4 樓之17租住處，當場查獲被告戊○○正在將毒品分裝入膠
    囊內，扣得如附表所示之物。因認被告戊○○涉犯毒品危害
    防制條例第5 條第2 項、第3 項意圖販賣而持有第二、三級
    毒品罪嫌。
二、按犯罪事實應依證據認定之，無證據不得認定其犯罪事實
    ，又不能證明被告犯罪或其行為不罰者，應諭知無罪之判決
    ，刑事訴訟法第154 條第2 項及第301 條第1 項分別定有明
    文。認定不利於被告之事實，須依積極證據，苟積極證據不
    足為不利於被告事實之認定時，即應為有利於被告之認定，
    更不必有何有利之證據；且被告否認犯罪所持之辯解縱屬不
    能成立，仍非有積極證據足以證明其犯罪行為，不能遽為有
    罪之認定，最高法院30年上字第816 號判例可資參照。
三、公訴人認被告戊○○涉犯意圖販賣而持有第二、三級毒品罪
    嫌，無非係以被告戊○○之自白及附表1 、2 所示之物為其
    論據。訊據被告戊○○堅決否認有意圖販賣而持有第二、三
    級毒品犯行，辯稱：只是單純應被告己○○邀請至其住處休
    息，等待一起去唱KTV ，對被告己○○住處查獲物品均未持
    有等語。經查：
  (一)被告戊○○顯確實於91年8 月31日22時30分許，在前金區○○○路118 號4 樓17號被告己○○住處，應己○○裝之請，
    以1 個膠囊5 元之代價幫忙裝第三級毒品膠囊之事實，業據
    被告戊○○於警詢中坦承不諱（警卷14至15頁），核與被告
    己○○供述（警卷5 至7 頁），及證人甲○○證述（警卷5
    至7頁 、本院卷138 頁）之情節相符，並有查獲現場照片3
    張在卷（警卷41、43、44頁），及附表一編號1 至11之K 他
    命毒品及物品可證，且附表一編號6 分裝盒、編號11之鑷子
    亦確實檢驗出第三級毒品K 他命反應，亦有上開高雄醫學大
    學附設中和紀念醫院93年4 月13日檢驗報告在卷可參（本院
    卷第86至89頁）。是被告戊○○及被告己○○嗣後改辯稱、
    證稱否認被告己○○有以1 顆5 元代價委請被告戊○○裝置
    K 他命膠囊云云，均為事後卸責之詞，不足採信。
  (二)被告戊○○雖有分裝K 他命膠囊之行為，然被告戊○○係因
    己○○之請而為分裝，而被告己○○並未告知分裝之粉末為
    何物及分裝目的，亦據被告戊○○供述：「我與己○○是在
    KTV 唱歌時認識，認識約一個禮拜。…91年8 月31日22時許
    己○○打電話約我一起吃飯才見面。…談話間，己○○問我
    是否有缺錢，…表示要幫我幫他裝膠囊，1 個5 元，…我在
    房間裡裝膠囊，我不知道也沒有問該粉末成分」等語明確（
    警卷14至15頁），核與被告己○○供述：「我只是請戊○○
    分裝，並沒有告訴她這是K 他命毒品」等語相符（警卷5 頁
    ），是縱被告戊○○對分裝之粉末為違法物品略有過猜測，
    然違法粉末種類眾多，或可能為毒品、管制藥品、偽藥、禁
    藥，而分裝目的可能是為轉讓、為攜帶方便等更是不一而足
    ，被告戊○○復無施用毒品前科，有臺灣高等法院被告全國
    前案記錄表可證，被告戊○○實難僅憑外觀即知悉被告己○○交付粉末係屬毒品且分裝目的係供意圖販賣之用。本件被
    告戊○○既是缺錢而幫被告己○○分裝不知名粉末，尚難遽
    認被告戊○○有意圖販賣而持有第三級毒品K 他命之犯意及
    意圖。
  (三)至扣案物品雖有如附表1 編號1-7 、1-8 之內含甲基安非他
    命成分膠囊43顆、附表2 編號1 至3 號之內含MDMA成分或MD
    MA、MDA 成分之膠囊、錠劑共16顆、附表2 編號4 至所示大
    麻捲煙、煙草等物，然被告己○○係請被告戊○○分裝K 他
    命，且在被告戊○○分裝之桌面上查獲扣案之附表1 編號1-
    1 、3 、6 、11之膠囊、半顆分裝膠囊、分裝盒、鑷子，經
    送驗亦僅具第三級毒品K 他命成分，並無證據證明被告戊○○有持有上開第二級毒品之行為，更遑論有何意圖販賣而持
    有第二級毒品之犯意及意圖。
四、綜上，公訴人所舉之證據不足證明被告戊○○涉犯意圖販賣
    而持有第二、三級毒品罪嫌。此外，復查無其他積極證據足
    認被告有公訴人所指上開犯行，揆諸上開規定，應認被告戊○○犯罪不能證明，依法應諭知無罪之判決。
據上論斷，應依刑事訴訟法第299 條第1 項前段、第300 條、第
301 條第1 項，毒品危害防制條例第4 條第3 項、第19條第1 項
前段，刑法第11條，判決如主文。
本案經檢察官陳怡利到庭執行職務。
中　　　華　　　民　　　國　94　　年　8　月   18      日
                  刑事第十六庭  審判長法　官  施柏宏
                                      法　官  洪能超
                                      法  官  陳億芳
以上正本證明與原本無異。
如不服本判決，應於收受送達後10日內向本院提出上訴書狀。
中　　　華　　　民　　　國　94　　年　8　月   20      日
　　　　　　　　　　　　　　　　　　　書記官  林國龍
毒品危害防制條例第4條第3項
製造、運輸、販賣第三級毒品者，處 5 年以上有期徒刑，得併科
新臺幣 5 百萬元以下罰金。
附表一：
┌──┬─────────┬─────┬────┬──────┬──────┐
│編號│ 扣 押 物 品 名 稱│驗前數量  │驗後數量│檢 驗 結 果 │備註（本院扣│
│    │ 膠囊（膠囊細項部 │          │        │            │押物清單編號│
│    │ 分編號同藥管局編 │          │        │            │）          │
│    │ 號）             │          │        │            │            │
├──┼─────────┼─────┼────┼──────┼──────┤
│1   │1-1 紫-白膠囊     │102顆     │89顆    │含K他命成分 │1           │
│    ├─────────┼─────┼────┼──────┼──────┤
│    │1-2 紅-白膠囊     │2顆       │無      │含K他命成分 │1           │
│    │                  │          │        │            │            │
│    ├─────────┼─────┼────┼──────┼──────┤
│    │1-3 綠-白膠囊     │2顆       │無      │含K他命成分 │1           │
│    │                  │          │        │            │            │
│    ├─────────┼─────┼────┼──────┼──────┤
│    │1-4 紅-黃膠囊     │3顆       │1顆     │含K他命成分 │1           │
│    │                  │          │        │            │            │
│    ├─────────┼─────┼────┼──────┼──────┤
│    │1-5 黃-綠膠囊     │1顆       │無      │含K他命成分 │1           │
│    │                  │          │        │            │            │
│    ├─────────┼─────┼────┼──────┼──────┤
│    │1-6 紫-黃膠囊     │5顆       │與附表2 │含K他命成分 │1           │
│    │                  │          │之1- 9合│            │            │
│    │                  │          │計剩3顆 │            │            │
│    ├─────────┼─────┼────┼──────┼──────┤
│    │1-7 藍-白膠囊     │8顆       │均互相沾│含K他命成分 │1           │
│    │                  │          │黏，無法│及甲基安非他│            │
│    ├─────────┼─────┤計算顆數│命成分      ├──────┤
│    │1-8 藍-白膠囊     │35顆      │        │            │1           │
├──┼─────────┼─────┼────┼──────┼──────┤
│2　 │白色錠劑          │2 顆      │1顆     │K他命成分   │6（高醫編號 │
│    │                  │          │        │            │            │
├──┼─────────┼─────┼────┼──────┼──────┤
│3　 │白色半顆膠囊      │18個      │        │含K他命成分 │7 （藥管局編│
│    │                  │          │        │            │號8-2）     │
├──┼─────────┼─────┼────┼──────┼──────┤
│4　 │白色及土黃色粉末  │237.4公克 │236.8 公│含K他命成分 │2           │
│    │                  │          │克      │            │            │
├──┼─────────┼─────┼────┼──────┼──────┤
│5　 │白色粉末          │3.804公克 │3.7公克 │含K他命成分 │10          │
│    │                  │          │        │            │            │
├──┼─────────┼─────┼────┼──────┼──────┤
│6　 │分裝用盒子3 個（沾│61公克    │60.8公克│含K他命成分 │7 （藥管局編│
│    │有粉末）          │          │        │            │號8-1）     │
├──┼─────────┼─────┼────┼──────┼──────┤
│7　 │電子磅秤          │1個       │        │K 他命、MDMA│8           │
│    │                  │          │        │反應        │            │
├──┼─────────┼─────┼────┼──────┼──────┤
│8　 │濾紙              │1包       │        │K 他命反應  │16（高醫編號│
│    │                  │          │        │            │0000-000）  │
├──┼─────────┼─────┼────┼──────┼──────┤
│9　 │分裝盒            │1個       │        │K 他命反應  │17（高醫編號│
│    │                  │          │        │            │0000-000）  │
├──┼─────────┼─────┼────┼──────┼──────┤
│10  │舂杵              │1個       │        │K 他命反應  │18（高醫編號│
│    │                  │          │        │            │0000-000）  │
├──┼─────────┼─────┼────┼──────┼──────┤
│11　│鑷子              │1支       │        │K 他命反應  │20（高醫編號│
│    │                  │          │        │            │0000-000）  │
├──┼─────────┼─────┼────┼──────┼──────┤
│12　│大小夾鍊袋        │2大包     │        │            │13          │
│    │                  │          │        │            │            │
├──┼─────────┼─────┼────┼──────┼──────┤
│13　│空膠囊            │3大包     │        │            │11          │
├──┼─────────┼─────┼────┼──────┼──────┤
│14　│諾基亞手機，門號為│1支       │        │            │10          │
│    │：0000000000號    │          │        │            │            │
├──┼─────────┼─────┼────┼──────┼──────┤
│15　│考試紙            │1張       │        │            │            │
├──┼─────────┼─────┼────┼──────┼──────┤
│16　│吸管              │2支       │        │未檢出毒品反│21
│    │                  │          │        │應          │            │
├──┼─────────┼─────┼────┼──────┼──────┤
│17　│手提包            │1個       │        │            │22          │
├──┼─────────┼─────┼────┼──────┼──────┤
│18  │帳冊筆記本        │1本       │        │            │23          │
├──┼─────────┼─────┼────┼──────┼──────┤
│19　│諾基亞手機，門號為│1支       │        │            │10          │
│    │  0000000000號    │          │        │            │            │
├──┼─────────┼─────┼────┼──────┼──────┤
│20　│吸食器            │2 大包（每│        │K 他命反應  │12          │
│    │                  │包均有數十│        │            │            │
│    │                  │個吸食器）│        │            │            │
├──┼─────────┼─────┼────┼──────┼──────┤
│21　│Ｋ他命吸食器      │1組       │        │K 他命反應  │21（高醫編號│
│    │                  │          │        │            │0000-000）  │
├──┼─────────┼─────┼────┼──────┼──────┤
│22　│新台幣45000元     │          │        │            │屏東縣恆春分│
│    │                  │          │        │            │局扣押物清單│
│    │                  │          │        │            │編號11      │
└──┴─────────┴─────┴────┴──────┴──────┘
附表二：
┌──┬─────────┬─────┬────┬──────┬──────┐
│編號│ 扣 押 物 品 名 稱│驗前數量  │驗後數量│檢 驗 結 果 │備註（本院扣│
│    │（膠囊部分細項編號│          │        │            │押物清單編號│
│    │同藥管局編號）    │          │        │            │）          │
├──┼─────────┼─────┼────┼──────┼──────┤
│1   │1-10 綠-黃膠囊    │3顆       │2顆     │含K他命成分 │1           │
│    │                  │          │        │及MDMA成分  │            │
│    ├─────────┼─────┼────┼──────┼──────┤
│    │1-11 綠-黃膠囊    │1顆       │無      │含K他命成分 │1           │
│    │                  │          │        │及MDMA成分  │            │
│    ├─────────┼─────┼────┼──────┼──────┤
│    │1-13 綠-黃膠囊    │2顆       │無      │含K他命成分 │1           │
│    │                  │          │        │及MDMA、MDA │            │
│    │                  │          │        │成分        │            │
│    ├─────────┼─────┼────┼──────┼──────┤
│    │1-9 紫-黃膠囊     │3顆       │與附表1 │含K他命成分 │1           │
│    │                  │          │之1-6 合│及MDMA成分  │            │
│    │                  │          │計剩餘3 │            │            │
│    │                  │          │顆      │            │            │
├──┼─────────┼─────┼────┼──────┼──────┤
│2　 │藍色破碎錠        │6顆       │4.6公克 │含MDMA、MDA │4 （藥管局編│
│    │                  │          │        │成分        │號4-1）     │
├──┼─────────┼─────┼────┼──────┼──────┤
│3　 │紅色圓錠          │1顆       │無      │含MDMA、MDA │4（藥管局編 │
│    │                  │          │        │成分        │號4-2）     │
├──┼─────────┼─────┼────┼──────┼──────┤
│4　 │大麻              │          │        │            │            │
│    │(1)煙草            │          │淨重0.23│含K他命成分 │屏東縣恆春分│
│    │                  │          │公克（包│及大麻成分  │局扣押物清單│
│    │                  │          │裝重0.94│            │目錄表編號3 │
│    │                  │          │公克）重│            │            │
│    ├─────────┼─────┼────┼──────┤            │
│    │(2)捲煙18支        │          │淨重3.48│含K他命成分 │            │
│    │                  │          │公克（包│及大麻成分  │            │
│    │                  │          │裝重0.81│            │            │
│    │                  │          │公克）  │            │            │
├──┼─────────┼─────┼────┼──────┼──────┤
│5　 │捲煙器            │3個       │        │大麻反應    │14（高醫編號│
│    │                  │          │        │            │0000-000）  │
├──┼─────────┼─────┼────┼──────┼──────┤
│6　 │捲煙紙            │4包       │        │未驗出毒品反│15（高醫編號│
│    │                  │          │        │應          │0000-000）  │
├──┼─────────┼─────┼────┼──────┼──────┤
│7　 │大麻吸食器（煙斗）│1支       │        │大麻、K 他命│19（高醫編號│
│    │                  │          │        │反應反應    │0000-000）  │
└──┴─────────┴─────┴────┴──────┴──────┘
附表三：
┌──┬─────────┬─────┬────┬──────┬──────┐
│編號│ 扣押物品名稱膠囊 │驗前數量  │驗後數量│檢 驗 結 果 │   備  註   │
│    │ （膠囊細項編號同 │          │        │            │            │
│    │ 藥管局編號）     │          │        │            │            │
├──┼─────────┼─────┼────┼──────┼──────┤
│1   │1-12 橘-白膠囊    │1顆       │無      │未含毒品成分│1           │
│    ├─────────┼─────┼────┼──────┼──────┤
│    │1-14 紅色圓錠     │1顆       │無      │未含毒品成分│1           │
├──┼─────────┼─────┼────┼──────┼──────┤
│2　 │粉紅錠劑          │79顆      │77顆    │含Nimetazepa│5           │
│    │                  │          │        │m 成分      │            │
├──┼─────────┼─────┼────┼──────┼──────┤
│3　 │白色錠劑          │1顆破裂錠 │        │不含毒品成分│6           │
├──┼─────────┼─────┼────┼──────┼──────┤
│4　 │白色粉末          │1.646公克 │1.5公克 │含Acetaminop│7           │
│    │                  │          │        │hen 成分    │            │
└──┴─────────┴─────┴────┴──────┴──────┘
